臺灣臺北地方法院民事判決　　　　　　　　　　　　九十三年度小上字第一一一號
　　上　訴　人　甲○○
　　被　上訴人　乙○○
右當事人間請求損害賠償事件，上訴人對於中華民國九十三年四月十四日臺灣臺北地
方法院臺北簡易庭九十三年度北小字第一０七七號第一審判決提起上訴，本院判決如
下：
    主  文
上訴駁回。
第二審訴訟費用新臺幣壹仟伍佰元由上訴人負擔。
    事  實
甲、上訴人方面：本件未經言詞辯論，據其於上訴狀所載之聲明陳述如下：
一、聲明：
  (一)原判決不利於上訴人部分廢棄。
  (二)右廢棄部分，被上訴人在第一審之訴及假執行之聲請均駁回。
  (三)被上訴人若已就假執行部分執行完畢，應將上訴人因假執行所為之給付加計週年
    利率百分之五之法定利息返還予上訴人。
二、陳述：除與原審判決書所載相同者，茲予引用外，補稱：
  (一)由被證一照片顯示系爭棚架可自由停放機車、自行車，如該棚架所遮覆土地僅供
    上訴人一戶使用，為何上訴人未設制圍牆、鐵鍊等設施以排除他人進出？原審認
    上訴人對此未盡舉證責任，實有違證據法則及經驗法則。
  (二)原審判決以系爭棚架之投影面積計算被上訴人所受損害，非以上訴人搭架系爭棚
    架所需使用土地面積計算損害，顯未依證據計算損害，不當擴大被上訴人之請求
    ，自屬違背法令。
三、證據：援用原審之立證方法。
乙、被上訴人方面：本件未為言詞辯論，被上訴人亦未提出書狀作何聲明或陳述。
    理  由
一、按對於小額程序之第一審裁判，得上訴或抗告於管轄之地方法院，然非以其違背
    法令為理由，不得為之，民事訴訟法第四百三十六條之二十四第一項、第二項定
    有明文。而上訴狀應記載上訴理由，表明下列各款事項：一、原判決所違背之法
    令及其具體內容。二、依訴訟資料可認為原判決有違背法令之具體事實，民事訴
    訟法四百三十六條之二十五亦有明定。本件上訴人主張原審判決誤認上訴人未盡
    舉證責任，且未依證據計算損害，違背證據法則、經驗法則。核其上訴理由，堪
    認對於其所主張原第一審小額判決違背法令之情事，已有具體之指摘，並已揭示
    該違背法令之法規條項內容，是上訴人提起本件上訴，應認為已具備合法要件，
    合先敘明。
二、本件應予審酌者，乃原審判決是否有上訴人所主張之違背法令情事？經查：
  (一)原判決係以「上訴人未經台北市○○區○○段二小段第四二八地號土地（下稱系
    爭土地）被上訴人及其他共有人全體同意，擅自搭建系爭棚架，侵入系爭土地之
    上空，遮覆如附圖C1部分所示之十七點零五平方公尺土地，干擾並妨害全體共有
    人對該部分土地之所有權，且本院九十二年度北簡字第二九００二號確定判決亦
    認上訴人無權占用系爭土地部分面積，妨害他共有人對共有物所有權之圓滿行使
    ，而判命上訴人拆除系爭棚架確定在案，上訴人復陳明已於九十三年四月二日拆
    除系爭棚架，認上訴人確有妨礙被上訴人及其他共有人對系爭土地所有權之圓滿
    行使，侵害被上訴人之共有權利。又上訴人雖抗辯從未禁止其他共有人使用系爭
    棚架所遮覆土地云云，惟經被上訴人否認，上訴人就此又未舉證以實其說」而為
    不利上訴人之判決。綜上，原判決法院係斟酌全辯論意旨及調查證據之結果，依
    自由心證判斷，認被上訴人對「上訴人擅自搭建系爭棚架，遮覆如附圖C1部分所
    示之十七點零五平方公尺土地，干擾並妨害被上訴人及其他共有人對該部分土地
    之所有權」一事已盡舉證責任，上訴人就其抗辯從未禁止其他共有人使用系爭棚
    架等情，並未舉證以實其說，而認定上訴人有侵害被上訴人共有權利，並以上訴
    人擅自搭建系爭棚架侵入系爭土地之上空，遮覆前開C1部分所示之土地面積計算
    被上訴人所受損害，判命上訴人應負損害賠償責任，經核並無上訴人所指違背證
    據法則、經驗法則等違背法令情事。
  (二)按當事人主張有利於己之事實者，就其事實有舉證之責任，民事訴訟法第二百七
    十七條前段定有明文；又當事人所提證據方法是否可採，事實審法院應斟酌全辯
    論意旨及調查證據之結果，依自由心證判斷之，茍其判斷並不違背論理及經驗法
    則，縱未採信該證據方法，或認不足以證明待證事實，亦難謂為違背法令。本件
    上訴人以被證一照片（見原審卷第三十頁）抗辯上訴人從未禁止其他共有人使用
    系爭棚架遮覆如附圖C1部分所示之十七點零五平方公尺土地，惟經被上訴人否認
    （見原審卷第二二頁），並提出原證四、五照片為證（見原審卷第二六頁），原
    審本於職權認定事實，認上訴人所為抗辯無法證明不予採信，經核尚無違背論理
    及經驗法則之處，揆諸首揭說明，殊難以原審法院未採信上訴人此部分抗辯，即
    謂原判決違背法令。
三、按小額事件之第二審判決，倘依上訴意旨足認上訴為無理由者，得不經言詞辯論
    為之，民事訴訟法第四百三十六條之二十九第二款定有明文。本件依上訴意旨足
    認原判決並無上訴人所指違背法令之情事，上訴意旨指摘原判決不當，求予廢棄
    改判，並無理由，爰不經言詞辯論而駁回之。
四、又按小額事件第一審法院為訴訟費用之裁判時，應確定其費用額，此項規定並為
    小額事件之上訴程序所準用，民事訴訟法第四百三十六條之十九第一項、同法第
    四百三十六條之三十二第一項定有明文，爰將本件訴訟費用額依後附計算書確定
    如主文第二項所示。
五、據上論結，本件上訴為無理由，依民事訴訟法第四百三十六條之三十二第一項、
    第二項、第四百四十九條第一項、第四百三十六條之二十九第二款、第四百三十
    六條之十九第一項、第七十八條，判決如主文。
中　　　華　　　民　　　國　　九十三　　年　　　七　　　月　　　九　　　日
                                民事第二庭    法  官    丁蓓蓓
                                              法  官    黃雯惠
                                              法  官    李家慧
┌──────────┬─────────────┬───────────┐
│  項            目  │   金      額（新臺幣）   │      備          註  │
├──────────┼─────────────┼───────────┤
│第二審裁判費        │    　一千五百元          │                      │
├──────────┼─────────────┼───────────┤
│合          計      │     一千五百元           │                      │
└──────────┴─────────────┴───────────┘
右正本係照原本作成
不得上訴。
中　　　華　　　民　　　國　　九十三　　年　　　七　　　月　　　九　　　日
                                              書記官    劉芳菊
